臺灣嘉義地方法院民事判決
111年度朴小字第227號
原      告  蔡淑貞  
被      告  陳錦昭  
上列當事人間請求侵權行為損害賠償事件，本院於民國111年11
月18日言詞辯論終結，判決如下：
    主    文
原告之訴及假執行之聲請均駁回。
訴訟費用新臺幣1,000元由原告負擔。
    事實及理由
一、原告主張：被告於108年11月28日偷拆我台新銀行信用卡帳
    單，信用卡帳單內有我的個人個資，而且其上有原告的姓名
    不會誤拆，認為侵犯隱私權，爰依侵權行為請求。並聲明：
    被告應賠償原告新臺幣9,000元，並自起訴狀繕本送達之翌
    日起至清償日止，按年息百分之5計算之利息。請准供擔保
    宣告假執行。
二、被告則以：原告先前已2度向被告提告，並經調解，本次提
    告內容已於前2次書狀數次提及，已屬重複之請求，且原告
    提起本件訴訟已罹於2年時效。並聲明：原告之訴及假執行
    之聲請均駁回。如受不利判決，願供擔保請准宣告免為假執
    行。
三、本院之判斷：
(一)按因侵權行為所生之損害賠償請求權，自請求權人知有損害
    及賠償義務人時起，二年間不行使而消滅，自有侵權行為時
    起，逾十年者亦同；消滅時效，自請求權可行使時起算，民
    法第197條第1項、第128條前段分別定有明文。
(二)經查，原告主張被告於108年11月28日偷拆其台新銀行信用
    卡帳單等語，業據其提供簡訊影本為據(見本院卷第9頁)，
    而被告亦提出該則簡訊其上顯示日期為108年11月28日(見本
    院卷第69頁)，且原告亦自承於本院111年度朴小調字第121
    號中起訴狀所提及之「2019年底鄰居連我的信也拆了」等語
    ，就是指本件起訴被告於108年11月28日偷拆其台新銀行信
    用卡帳單的事實(見本院卷第79頁)，可知原告知悉上開損害
    及賠償義務人之時為108年11月28日，而被告於111年10月6
    日始向本院提告，參前揭民法第197條第1項規定，已罹於2
    年之時效。
(三)從而，原告依侵權行為損害賠償之法律關係請求應賠償原告
    新臺幣9,000元，並自起訴狀繕本送達之翌日起至清償日止
    ，按年息百分之5計算之利息，並無理由，無從准許。　
四、綜上所述，原告依侵權行為損害賠償之法律關係請求被告應
    賠償原告新臺幣9,000元，並自起訴狀繕本送達之翌日起至
    清償日止，按年息百分之5計算之利息，為無理由，應予駁
    回。原告之訴既經駁回，其假執行之聲請亦失所附麗，併駁
    回之。
五、本件事證已臻明確，兩造其餘主張陳述及所提之證據，經審
     酌後於本件判決結果無影響，爰不逐一論述，附此敘明。
    　
六、本件係就民事訴訟法第436條之8第1項適用小額程序所為原
    告敗訴之判決，並依職權確定訴訟費用額為新臺幣1,000元
    （第一審裁判費），應由原告負擔。
中　　華　　民　　國　　111 　年　　12　　月　　9 　　日
                  臺灣嘉義地方法院朴子簡易庭
                                  法　官　謝其達
以上正本係照原本作成。
如對本判決上訴，須於判決送達後20日內向本庭（嘉義市文化路
308之1號）提出上訴狀（均須按他造當事人之人數附繕本）。如
委任律師提起上訴者，應一併繳納上訴審裁判費。
民事訴訟法第436條之24第2項規定：對小額程序之第一審裁判之
上訴或抗告，非以其違背法令為理由，不得為之。
中　　華　　民　　國　　111 　年　　12　　月　　9 　　日
                                  書記官  李珈慧